Bryan Key Hernandez

Frontend Developer

Guarenas, Venezuela (GMT-4) (+58) 0424-2014704 bryansan055@gmail.com https://linkedin.com/in/bryansank https://bryansank.aithub.io

Desarrollador web full-stack orientado mas en el Frontend, con más de 4 años involucrado en todo el ciclo de vida del desarrollo de software brindando soluciones para organizaciones privadas que utilizan **JavaScript**, Nodejs, Firebase, React y Angular. Soy autodidacta, con el objetivo de contribuir a la construcción de soluciones de software de clase mundial junto con equipos dinámicos y de alto rendimiento. Muy interesado y aprendiendo con Platzi diferentes temas como Programación Funcional, Patrones de diseño para React y Web3. Si hay buenas ideas, hay un buen producto de software por construir. Puedes consultar mis proyectos en mi portafolio.

EXPERIENCIA

Talently.

Tech Mentor— Junio, 2022 - Presente

• Realicé mentorías 1 a 1 con desarrolladores de alto nivel, que buscaban colaboración para pruebas técnicas y aprendizaje en conocimientos profundos acerca de problemas y preguntas técnicas que hacen que su perfil sea mucho mas interesante, ademas desarrolle un roadmap para aprendizaje de alto nivel e impacto que supera el 60% de ingresos efectivos por parte de los talents en trabajos deseados.

Tech Stack: Javascript, HTML, CSS, DOM, React.js, Redux, Programación Funcional, TDD.

(Arturo's) Preparados Alimenticios Internacionales PAICA, C. A.

Programador Web Senior — Mayo, 2022 - Presente

• Cree una manera de generar una factura fiscal mediante el módulo de ODOO de manera personalizada. Esto generó una disminución de uso del cliente en un 90%, y la lectura del .chk se redujo en un 60%. A su vez, permitió a la empresa ahorrar costos en adquisición de módulos de terceros.

Tech Stack: ECMAScript +6, Python, ODOO.

Programador Web — Mayo, 2019 - Mayo, 2022

- Cree el sitio OFICIAL de Arturo's (fase desarrollo) GitHub: https://arturos-store-ve.herokuapp.com/home-view aumentando en un 90% la efectividad de las compras, ya que permite que los clientes consultar sobre los productos de manera online.
- Desarrollé una aplicación móvil / Desktop (Híbrida) para actualización de tasa y precios en los Restaurantes.
 Se logró automatizar el procedimiento de actualización de tasa y precios en un 99% a nivel nacional.
 Creando un servicio automatizado en cada restaurante que aplica estos cambios en tiempo real.
- Migré los sistemas de calidad en la intranet. Rediseñé de manera responsiva la vista desde SharePoint 2010 para las vistas de "Calidad" haciéndolo accesible. Se logró que el 80% del departamento pueda acceder a ello de manera móvil y disminuyendo los tiempos de carga en un 40%.

Tech Stack: JavaScript Vainilla, Typescript, C#, HTML, CSS, React, Ionic4, Angular, Firebase, MongoDB.

Andromeda Ventures, Analista Programador — Septiembre, 2020 - Noviembre, 2020

Analista Desarrollador.

• Migración de sistema hecho en SAILS.JS a tecnología NestJs con Typescript para pasarela de pagos. Con esto logré migrar código redundante y practicas obsoletas, a un Back-end en NestJs el cual es más parecido a la estructura de Angular para el Front-end, generando un código 100% más legible y escalable.

Tech Stack: Javascript, Typescript, NodeJs, NestJs, PostgreSQL.

Grupo Iked Peru- Venezuela — Diciembre, 2018 - Mayo, 2019

Freelancer Programador Web.

 Cree la aplicación web oficial de la compañía mejorando en un 70% la accesibilidad de la misma con optimización en cargas y peticiones a los servicios, además elabore el panel web para el control interno de la empresa y aumente la productividad y optimización del personal para el monitoreo de paquetes en tiempo real

Tech Stack: Javascript, HTML, CSS, MySql, Php.

HABILIDADES

Lenguajes de Programación: Intermedio: JavaScript, Typescript, HTML, CSS; Básico: C#, Python

Frameworks y herramientas: Intermedio: React.js, Angular, Ionic 4, Nodejs, NestJs, Docker, WSL; Basico: Kubernetes

Base de Datos: <u>Intermedio:</u> <u>Firebase</u>; <u>Básico:</u> <u>PostgreSQL</u>, MongoDB.

Lenguajes: <u>Básico:</u> English<u>: Nativo:</u> Español<u>.</u>

EDUCACIÓN

Bachiller en Ciencias, Guarenas, Miranda. Mayo 2017

CERTIFICACIONES

Platzi -Platzi 2022.